臺灣板橋地方法院交通事件裁定　　　　 96年度交聲字第416號
原處分機關　交通部公路總局臺北區監理所
異　議　人
即受處分人　乙○○
上列異議人即受處分人因違反道路交通管理處罰條例案件，對於
交通部公路總局臺北市交通事件裁決所96年2 月16日所為之裁決
處分（處分案號：北監自裁字裁40-C00000000號）聲明異議，本
院裁定如下：
    主  文
 異議駁回。
    理  由
一、聲明異議意旨略以：異議人即受處分人乙○○於民國96年1
    月24日下午3 時40分許，駕駛車牌號碼0780-PC 號自用小客
    車，行經陽金公路金山醫院前（往金山市區方向），雖因白
    天未開車大燈，為警舉發。然異議人當日係參觀完金山的法
    鼓山之後，便由村莊的鄉○○路往市區方向前進，嗣因迷路
    ，經由當地村民指引，經過磺溪橋左轉後直行即可到達金山
    市區，異議人沿鄉○○路行駛至陽金公路行駛，沿途並未看
    見任何「全天開頭燈」之標誌，直至路段終點前300 公尺即
    遭警舉發處始有「全天開頭燈」之標誌，致異議人無從依標
    誌指示使用燈光。原處分機關未經查明，即逕行裁處異議人
    ，實非適當。故異議人不服原處分機關之裁處，乃提起本件
    異議云云。
二、按汽車駕駛人，不依規定使用燈光者，處新臺幣1,200 元以
    上3,600 元以下罰鍰，道路交通管理處罰條例第42條規定甚
    明。
三、經查：異議人駕駛所有之車牌號碼0780-PC 號自用小客車，
    於96年1 月24日15時40分許，行經臺北縣金山鄉○○○路金
    山醫院前，未依規定使用頭燈等情，業據異議人自承在卷，
    並有臺北縣政府警察局北縣警交字第C00000000 號舉發違反
    道路交通管理事件通知單1 紙在卷可按。是異議人上揭交通
    違規事實，應堪認定。其次，車輛行駛臺北縣陽金公路（即
    台二甲線）全日應開頭燈乙節，業據臺北縣政府公告在案，
    此有臺北縣政府94年7 月14日以北府警交字第09400883231
    號函1 紙附卷可稽。且證人即舉發本違規事件之臺北縣政府
    警察局金山分局金山派出所警員甲○○於本院調查時亦具結
    證稱：「從我們的轄區至台北市沿途終點都有標示，另外在
    廣播電台、報紙均有報導」等語（詳96年5 月11日訊問筆錄
    ），另本院就車輛行駛臺北縣陽金公路（即台二甲線），有
    關實施全日開頭燈措施之標誌設置情形，依職權函詢臺北縣
    政府警察局金山分局，經該分局函覆稱：由金山市區往台北
    方向有多處之路面均繪有「請開頭燈」大字警語，陽金公路
    起點處並有「汽機車請開車頭燈」、「行駛陽金公路，汽機
    車請開頭燈」標誌，並繪製有簡圖及拍攝現場照片14幀在卷
    可佐，足見陽金公路全程除經臺北縣政府公告為全天候應開
    頭燈路段，並經多方宣導外，且於沿途亦設置有標誌及路面
    繪製有警語。異議人雖辯稱：伊自臺北市往金山市區行駛時
    ，係行駛鄉○○路，至遭舉發前300 公尺始行駛陽金公路，
    惟此段之陽金公路沿途並未設置任何之標誌，路面亦未繪製
    有警語云云。然異議人於本院訊問時陳稱：「我是在淡水上
    班，住在臺北市大安區」、「（問：當天為何去金山？）是
    要跟法鼓山洽談過年時要參加園遊會的事」、「（問：約洽
    談時間多久？）前後一個月左右」、「（問：這一個月左右
    是如何去洽談？）都是從淡水去法鼓山再原路回去，大部分
    都是從淡水走淡金公路再接金山市區，少部分才是走陽金公
    路接金山市區，但有時候是別人開車」、「（問：去金山去
    了幾次？）五、六次」、「（問：請回想這五、六次去金山
    之後又去了哪裡？）就直接回臺北」、「（問：回臺北的路
    線為何？）如果時間比較晚了就會直接走陽金公路回臺北市
    ，如果時間比較早就會走淡金公路」、「（問：你這五、六
    次去金山大約是何時的事情？）95年11月間左右」等語（詳
    前開訊問筆錄），則異議人既於95年11月間多次駕車行駛陽
    金公路，已可見陽金公路沿路設置有前揭標誌，並於路面繪
    製警語，異議人實難偽稱未曾見陽金公路有警示標誌，而不
    知應開頭燈行駛云云。因之，異議人執此指摘原裁決處分不
    當，顯無理由。
四、綜上，異議人上揭違規事實，既可認定。原處分機關即交通
    部公路總局臺北區○○○○○道路交通管理處罰條例第42條
    及違反道路交通管理事件統一裁罰基準表規定，裁處罰鍰新
    臺幣1,200 元，即無任何違誤，自應予維持。本件異議為無
    理由，應予駁回。
五、據上論斷，應依道路交通案件處理辦法第19條，裁定如主文
    。
中　　華　　民　　國　　96　　年　　6 　　月　　15　　日
                  交通法庭　法　官　鄭燕璘
以上正本證明與原本無異
如不服本裁定應於送達後5日內向本院提出抗告狀
                            書記官　呂紹明
中　　華　　民　　國　　96　　年　　6 　　月　　15　　日
